Inventaris van het archief van de Afdeling Erediensten van het Ministerie van Financiën, 1871-1940
Nationaal Archief, Den Haag
- BIJZONDER
  - Protestantse en Israelitische Erediensten., 2
    - Stukken inzake enige kwesties rond de toekenning van vacatuurgelden, 1817-1894; 391; 1 omslag
    - Stukken betreffende de opheffing van het electie- en het collatierecht met betrekking tot de benoeming van predikanten bij bepaalde gemeenten, 1874-1910, 1920, 1929; 392; 1 omslag
    - Stukken betreffende de vaststelling van reglementen door de Algemene Synodale Commissie van de Hervormde kerk, 1871-1894; 393; 1 omslag
    - Alfabetische lijsten van afgescheiden protestantse gemeenten, 1876; 394; 1 omslag
    - Stukken betreffende de kwestie rond de toekenning van predikantstraktementen in verband met de Doleantie, 1886-1893; 395; 1 omslag
    - Staat van de gemeenten, die zich hebben aangesloten bij de organisatie in het Algemeen Reglement op het beheer van goederen van de Hervormde kerk, 1870-1886; 396; 1 omslag
    - Stukken betreffende de Friese Weduwenbeurs en de toekenning van pensioengelden aan weduwen en wezen van predikanten hieruit, 1871-1882; 397; 1 omslag
    - Stukken inzake de "Bildtkwestie": traktementen van predikanten in St. Jacobiparochie, St. Annaparochie en Lieve Vrouweparochie, 1872-1904; 398; 1 omslag
    - Stukken inzake de pensioenkwestie van de Leeuwarder predikanten, 1889-1918; 399; 1 omslag
    - Beschikkingen inzake de uitbetaling van predikantstraktementen aan kosters en schoolmeesters in Delfzijl, Niezijl en Kloosterburen, 1871-1874; 400; 1 omslag
    - Lijsten houdende opgaven betreffende de pensioenen van Groningse predikanten, 1864-1898; 401; 1 omslag
    - Stukken inzake de toekenning van een traktement aan de organist van de Hervormde gemeente in Apeldoorn, 1899-1911; 402; 1 omslag
    - Stukken inzake de kwestie "concionatores academici": de traktementen en het aantal predikanten in Leiden en andere universiteitssteden, 1877-1878; 403; 1 omslag
    - Stukken inzake de aanvulling van de staatsbegroting ten behoeve van een 17e predikantsplaats in Rotterdam (verworpen), 1909-1910; 404; 1 omslag
    - Beschikkingen inzake de toekenning van toelagen aan Hervormde gemeenten in Noord-Brabant, 1873-1910; 405-406; 2 pakken
      - eerste pak, 405
      - tweede pak, 406
    - Stukken inzake het proces tussen de Ring Willemstad en de staat over de uitbetaling van vacatuurgelden voor de Hervormde gemeente in Klundert, 1887-1891; 407; 1 omslag
    - Beschikkingen inzake de plaatsing van een hervormde predikant en een israelitische kerkleraar en hun traktement, bij de rijkswerkinrichtingen te Ommerschans, Veenhuizen en Willemsoord, 1871-1907; 408; 1 omslag
    - Stukken inzake de afscheiding van Israelitische kerkgemeenten in Groningen en Rotterdam, 1872-1889; 409; 1 omslag
    - Reglementen en verordeningen van het Israelitisch kerkgenootschap. Gedrukt., 1870-1875; 410; 1 omslag
    - Vergelijkende staat van de rijkstraktementen verleend aan Evangelisch-Lutherse predikanten in de jaren 1810, 1815 en 1911, 411; 1 omslag
    - Beschikkingen inzake financiële aangelegenheden met betrekking tot het Evangelisch-Luthers Seminarium in Amsterdam, 1873-1878; 412; 1 omslag
    - Stukken inzake de toekenning van subsidie aan de hulppredikdienst van de Evangelisch-Lutherse kerk, 1935-1939; 413; 1 omslag
    - Stukken inzake de pensioenen van Doopsgezinde predikantsweduwen, 1871-1905; 414; 1 omslag
    - Verzamelde stukken betreffende enige Doopsgezinde gemeenten, 1873-1900; 415-417; 3 omslagen
      - Dordrecht, 1873-1900, 415
      - Medemblik, 1881-1891, 416
      - Middelburg, 1897-1900, 417
    - Algemeen reglement der Remonstrantse Broederschap. Gedrukt., 1879; 418; 1 deel
    - Stukken betreffende de Waalse gemeente in Leiden, 1873-1906; 419; 1 omslag
  - Rooms-Katholieke Erediensten en de Oud-Bisschoppelijke Cleresie der Rooms-Katholieken., 3
    - Registers van de in de Rooms-Katholieke bisdommen gelegen seminaries, parochies, kerken en de daarbij dienstdoende geestelijken, ca. 1835-1931; 420-429; 10 delen
      - Breda, ca. 1885-1931, 420
      - Breda, 1872-1922, 421
      - Haarlem, 1872-1918, 422
      - Haarlem, 1876-1930, 423
      - 's-Hertogenbosch, ca. 1842-1920, 424
      - 's-Hertogenbosch, ca. 1889-1931, 425
      - Roermond, ca. 1841-1926, 426
      - Roermond, ca. 1891-1930, 427
      - Utrecht, ca. 1835-1922, 428
      - Utrecht, ca. 1894-1930, 429
    - Register betreffende het aartsbisdom Utrecht, de bisdommen Haarlem en Deventer en de vicariaten Oost- en West-Indië van de Oud-Bisschoppelijke Cleresie der Rooms-Katholieken, 1849-1931; 430; 1 deel
    - Stukken houdende kennisgevingen aan het ministerie inzake mutaties ingeval van benoeming en overlijden van bisschoppen en vicarissen-kapitulaar van de Oud-Bisschoppelijke Cleresie, 1872-1903; 431; 1 omslag
    - Mutatiestaten betreffende de geestelijken van de rooms-katholieke en oud-katholieke kerk. Met lacunes., 1904-1940; 432-443; 12 pakken
      - 1904-1905, 432
      - 1908-1909, 433
      - 1910-1912 juni, 434
      - 1912 juli-1913, 435
      - 1914-1915, 436
      - 1916-1917, 437
      - 1918-1919, 438
      - 1920-1921, 439
      - 1922-1923, 440
      - 1927-1929, 441
      - 1936-1937, 442
      - 1938-1940, 443
    - Traktementsregister van rooms-katholieke geestelijken in de provincies Friesland, Groningen, Drenthe, Overijssel en Utrecht, 1870-1879; 444; 1 deel
    - Traktementsregisters van rooms-katholieke geestelijken in Holland, 1880-1899; 445-446; 2 delen
      - Noord-Holland., 445
      - Zuid-Holland., 446
    - Vergelijkende staten per 1816 en 1873 van de traktementen van R.K. geestelijken in Friesland, Groningen, Drenthe, Overijssel, Gelderland, Utrecht, Brabant en Limburg, 1874; 447; 1 omslag
      Opgemaakt naar aanleiding van vragen in de Tweede Kamer.
    - Traktementsregister van de geestelijken van de Oud-Katholieke kerk in de provincies Utrecht, Gelderland, Noord- en Zuid-Holland, 1880-1899; 448; 1 deel
    - Registers van pensioenen verleend aan rooms-katholieke geestelijken; met klapper, 1816-1940; 449-450; 2 delen
      - 1816-1893, 449
      - 1894-1940, 450
    - Dossiers betreffende de financieel-personele regelingen ten behoeve van de Oud-Bisschoppelijke Cleresie der Rooms-Katholieken, 1853-1906; 451-456; 6 omslagen
      - Algemeen, 1873, 1901, 1903, 451
      - Aartsbisdom Utrecht, 1872-1900, 452
      - Bisdom Haarlem, 1863-1906, 453
      - Bisdom Deventer, 1875-1894, 454
      - Kerkbestuur in Den Haag, 1860-1874, 455
      - Kerkbestuur in Delft, 1875, 456
    - Stukken betreffende de verlening van pensioenen van oud-katholieke geestelijken in individuele gevallen, 1878-1884; 457; 1 omslag
    - Stukken betreffende de verlening van onderstandsgelden aan R.K. geestelijken in individuele gevallen, 1871-1913; 458; 1 pak
    - Stukken betreffende diverse kwesties met betrekking tot de toekenning van rijksjaarwedden aan R.K. geestelijken, 1872-1914; 459; 1 pak
    - Stukken betreffende de opheffing van de verplichting tot de jaarlijkse indiening van de rekening ter verantwoording van de jaarwedden van R.K. geestelijken, 1871-1873; 460; 1 omslag
    - Stukken betreffende de toelating van vreemdelingen als rooms-katholiek priester, 1871-1887; 461; 1 omslag
    - Stukken betreffende de toekenning van toelagen aan Belgische rooms-katholiek geestelijken, 1872-1914; 462; 1 pak
    - Stukken betreffende de toekenning van pensioenen aan rooms-katholieke geestelijken, diverse kwesties, 1871-1910; 463; 1 pak
    - Stukken betreffende de toekenning van pensioenen aan zwakzinnige rooms-katholieke geestelijken, 1871-1883; 464; 1 omslag
    - Stukken betreffende de taakoverdracht aan het Ministerie van Binnenlandse Zaken van de bemoeienis met de betaling van hoogleraren aan rooms-katholieke seminaries, 1878-1883; 465; 1 omslag
    - Stukken betreffende de verlening van subsidies voor de bouw en verbouw van rooms-katholieke kerkgebouwen, 1871-1902; 466; 1 pak
    - Gebundelde dossiers betreffende de Rooms-Katholieke Eredienst., 467; 1 pak
      1. Aanschrijving om afzonderlijke behandeling van zaken, 1873-1884
      2. Archieven, 1878
      3. Beneficiën, vicarieën en prebenden, 1877-1897
      4. Studiebeurzen voor Limburgse studenten, 1871-1880
      5. Klachten tegen R.K. geestelijken, 1872-1882
      6. Kortingen op rijkstraktementen, 1875-1884
      7. Loterijfonds van Ravestein, 1871-1878
      9. Pensioenen van 'Oost-Indische' geestelijken, 1879-1886
      13. Verzoeken om jaarwedden voor R.K. geestelijken, die wegens gebrek aan fondsen onafgedaan zijn gebleven, 1871
      14. Subsidie voor het herstel van de St.Servaaskerk in Maastricht, 1871-1873
      15. Ridderorden, 1876-1881
      16. Beheer van de nalatenschap Fonds H.C. Willemse, 1876
      17. Kerkgebouwen en pastoriegoederen, 1872-1883
    - Stukken betreffende de verlening van vrijdom van plaatselijke belasting aan een kapelaan te Huissen, 1874; 468; 1 omslag
    - Stukken betreffende de toekenning van een onderstand wegens invaliditeit aan de rooms-katholieke geestelijke A.C. Meijer, 1893-1907; 469; 1 omslag
    - Losse stukken betreffende de Rooms-Katholieke Eredienst, voornamelijk aantekeningen, 1872-1895; 470; 1 omslag
- Eerste supplement op het archief van de Afdeling Erediensten van het Ministerie van Financiën
  - Ambtelijke nota houdende een overzicht van de wettelijke besluiten en regelingen met de uitvoering waarvan het bureau Erediensten is belast, 1961; 471; 1 katern
  - Minuut-besluiten met bijlagen, gedrukten, circulaires en verdere stukken betreffende de navolgende onderwerpen behorend tot de taak van de Afdeling Erediensten, (1814-1940); 472-489; 5 pakken en 13 omslagen
    - "Combinatiëen", betreffende samenvoeging van kerkelijke gemeenten, 1814, 1935-1937, 472
    - Diverse kwesties inzake de pensioenen en toelgen aan Doopsgezinde, 1817-1940, 473; 1 pak
    - Koninklijke besluiten inzake de uitvoering van art. 168 van de grondwet, 1826, 1870, 474
    - Kwesties inzake de pensioenen van geschorste predikanten 1901-1938, 475
    - Stukken inzake de toekenning van gratietraktementen aan predikanten van diverse kerkgenootschappen en aan rabbijnen, 1814-1930, 476
    - Stukken betreffende de kwestie van "handopening", 1861-1932, 477
    - Gedrukte wetsbesluiten inzake de Hervormde Kerk, 1815-1895, 478
    - Minuut-besluiten inzake de hulppredikdienst van de Hervormde en Evangelisch-Lutherse Kerk, 1834-1938, 479; 1 pak
    - Gedrukte wetsbesluiten en minuut-besluiten inzake de toelagen en kindergelden aan Israelieten, 1815-1852, 480
    - Verzamelde besluiten en bepalingen inzake de toekenning van kindergelden, 1817-1915, 481; 1 pak
    - Verzamelde stukken inzake de toekenning van pensioenen, 1814-1939, 482; 1 pak
      Onderverdeeld in de volgende onderwerpen:
      Algemeen, 1873-1921.
      Koninklijke besluiten, 1815-1845.
      Friese predikantsweduwen, 1814-1927.
      Pensioenen Hervormde predikanten, 1865-1889.
      Pensioenen Israelieten, 1845-1939.
      R.K.pensioenreglement en positie van de vicaris-generaal en de Kanunniken, 1828-1839.
    - Stukken inzake het toelaten van processies, 1846-1847, 483
    - Stukken inzake de toekenning van bijzondere toelagen, 1815-1892, 484
    - Gedrukte wetten inzake de toekenning van traktementen, 1808-1819, 485
    - Reglement inzake de toekenning van vacatuurgelden en de toekenning van deze toelagen aan de diverse kerkgenootschappen, 1816-1914, 486; 1 pak
    - Stukken inzake de vicarieën en de gebenificieerden hiervan, 1875-1921, 487
    - Stukken inzake enige bijzondere gevallen ten aanzien van het pensioen van predikantsweduwen, 1902-1935, 488
    - Enige stukken inzake de uitvoering van de wet op de kerkgenootschappen, 1852-1936, 489
- Tweede supplement op het archief van de Afdeling Erediensten van het Ministerie van Financiën
  De inventarisnummers 492-550 bestaan niet.
  - Grensveranderingen tussen kerkelijke gemeenten en parochies, 1909-1925; 551
  - Oprichting en opheffing van kerkelijke gemeenten en parochies, 1909-1923; 552
  - Wijziging van verscheidene reglementen van de Nederlandse Hervormde Kerk, 1909-1934; 553
  - Wijziging van het Algemeen Reglement der Remonstrantse Broederschap, 1910-1918; 554
  - Wijziging van het Reglement van de Centrale Commissie tot de Algemene Zaken van het Nederlands Israëlietisch Kerkgenootschap, 1912-1917; 555
  - Wijziging van reglementen van de Vereenigde Doopsgezinde Gemeente te Amsterdam, 1909-1913; 556
  - Vaststelling van het Reglement voor de Oud-Katholieke kerkbesturen, 1922; 557
  - Vaststelling van het Reglement voor het Rooms-Katholiek Kerkgenootschap in Nederland, 1925; 558
  - Constatering dat de Evangelische Broedergemeente te Zeist geen mededeling heeft gedaan als bedoeld in art. 1 van de Wet van 10 september 1853 S.102, 1912; 559
  - Toezending aan de minister van Justitie (verzoek 28-6-1902 no. 156 le Afd.C) van aanvullingen op de lijst van bedienaren van de openbare godsdienst die veertig of meer dienstjaren hebben, 1909-1916, 1919; 560
  - Inzending aan de Algemene Rekenkamer van de kwartaalstaten der voorgevallene veranderingen in het Register van Vaste Posten betreffende de Protestantse en Israëlietische kerkgenootschappen en betreffende het Rooms-Katholiek Kerkgenootschap en dat der Oud-Bisschoppelijke Klerezij, 1909-1935; 561-562
    - over 4e kwartaal 1908-4e kwartaal 1916, 561
    - over le kwartaal 1917-4e kwartaal 1921, alsmede enkele staten uit de jaren 1922-1935, 562
  - Verlening van subsidie aan de Synodale Commissie der Evangelisch-Lutherse Kerk voor de hulppredikdienst over de jaren 1923-1929 en 1932-1933 (t.e.m. 1925 bij KB), 1923-1933; 563
  - Verlening van een toelage aan de kerkenraad van de Hervormde Gemeente te Oudewater voor de hulppredikdienst in het buurtschap Goverwelle (mb)., 1909; 564
  - Verlening van subsidie aan het Provinciaal Kerkbestuur van Friesland ten behoeve van de Friese Predikantsweduwen- en wezenbeurs over de jaren 1921-1922, 1924- 1926 en 1929-1934 (KB)., 1922-1935; 565
  - Toekenning van toelagen aan de desservanten der succursale kerken van de Belgische grensgemeenten Vlaams Overslag en Waterland-Oudeman, waaronder de Zeeuwse R.K. grensbewoners van Overslag en IJzendijke parochieëren over de jaren 1909-1910, 1921 (KB)., 1925-1926 en 1930-1935; 566
  - Goedkeuring tot besteding door de kerkenraad van Nieuw-Dordrecht van een rijkssubsidies in 1871 verleend voor de bouw van een kerk en pastorie aldaar., 1909-1915; 567
  - Toekenning van rijkstractementen en toelagen aan opperrabijnen van de Nederlands en Portugees-Israëlietische kerkgenootschappen., 1910-1935; 568
  - Mededeling aan het Ministerie van Koloniën van de namen der Indische predikanten die herplaatst zijn bij de Nederlandse Hervormde Kerk of bij Hervormde gemeenten in Nederland, en wier bijdragen voor de Algemene weduwen- en wezenbeurs op hun tractement worden ingehouden., 1909-1924, 1926; 569
  - Circulaires aan classicale besturen van de Nederlandse Hervormde Kerk en aan predikanten van Doopsgezinde gemeenten betreffende betaalbaarstelling van de kinder-, school- en academiegelden., 1909-1926; 570
  - Verlening van een toelage voor 1909 aan mw E.A. Poort te Utrecht wegens verpleegkosten van haar krankzinnige echtgenoot ds Johannes Koster (KB)., 571
  - Verlening van onderstand voor 1909 aan A.C. Meijer, RK. geestelijke te Amsterdam, wegens lichaamsgebreken ongeschikt voor het ambt van kapelaan (KB)., 572
  - Verlening van toelagen over 1909-1924 aan L.J. de Jong te Bolsward als curator over zijn krankzinnige broeder Anne de Jong, emeritus predikant te Wildervank (KB)., 573
  - Verlening van onderstand aan Jane L.A. Heapy te Ryde (Engeland), weduwe van Louis le Bouvier, in leven predikant bij de protestantse gemeente te Smyrna over de jaren 1930-1933 (mb)., 574
  - Verlening van toelagen aan de Hervormde Gemeenten Callantsoog over 1908-1909 en Vlieland over 1908-1909, 1915-1916, 1918-1924 (KB), 1926, 1931-1933 (mb)., 1909-1933; 575
  - Verlening van toelagen aan de Hervormde Gemeente Sleeuwijk over 1907-1909, 1913, 1915, 1918-1924 (KB, over 1923-1924 mb), 1909-1925; 576
  - Verlening van toelagen aan Hervormde Gemeenten in Noord-Brabant over 1908-1916, 1920-1921 (KB), 1923, 1927 (mb), 1908-1927; 577
  - Rekeningen en verantwoordingen van Hervormde gemeenten in Noord-Brabant over de jaren, 1907-1910; 578-581
    - over 1907 (exh 5-2-1909), 578
    - over 1908 (exh 31-1-1910), 579
    - over 1909 (exh 17-1-1911), 580
    - over 1910 (exh 29-1-1912), 581
  - Toekenning van rijkstractementen aan nieuw opgerichte predikantsplaatsen, 1909-1920; 582
  - Verzoeken om tussenkomst van de regering in kerkelijke aangelegenheden, 1911-1917; 583